臺灣新北地方法院板橋簡易庭小額民事判決
111年度板小字第1385號
原      告  劉柏均  
被      告  張育澤  
上列當事人間請求返還借款事件，於民國111年5月18日言詞辯論
終結，本院判決如下：
    主  文
被告應給付原告新臺幣貳萬參仟元及自民國一百一十一年一月十
三日起至清償日止，按年息百分之五計算之利息。
訴訟費用新臺幣壹仟元由被告負擔。
本判決得假執行。
    事  實  及  理  由
一、按被告於訴之變更或追加無異議，而為本案之言詞辯論者，
    視為同意變更或追加。民事訴訟法第255條第2項定有明文。
    本件原告原依消費借貸契約之法律關係請求被告應給付原告
    新臺幣（下同）23,000元及自起訴狀繕本送達翌日起至清償
    日止按年息百分之5計算之利息。嗣改以不當得利之法律關
    係請求，被告並無異議而為本案之言詞辯論，應視為同意變
    更，合先敘明。
二、原告起訴主張：原告於民國110年4月1日因訴外人劉宜霈之
    要求轉帳23,000元至被告國泰世華商業銀行000000000000帳
    戶，因被告聲稱不認識訴外人劉宜霈，故被告受有23,000元
    之不當得利，應返還原告23,000元。為此，爰依不當得利之
    法律關係提起本件訴訟，並聲明：被告應給付原告23,000元
    及自起訴狀繕本送達翌日起至清償日止按年息百分之5計算
    之利息。
三、被告則以：不認識原告及訴外人劉宜霈等語置辯。
四、原告主張被告受有23,000元不當得利之事實，業據提出原告
    存摺節本影本為證，而被告不否認系爭帳戶為其所有，惟稱
    該帳戶為警示帳戶，然原告既於網路轉帳23,000元至系爭帳
    戶，被告無法律上之原因而受有23,000元之利益，即屬不當
    得利，原告請求被告返還不當得利，於法即無不合。
五、從而，原告依不當得利之法律關係，請求被告應給付原告23
    ,000元及自起訴狀繕本送達翌日即111年1月13日起至清償日
    止按年息百分之5計算之利息，為有理由，應予准許。
六、本件係小額訴訟事件，應依民事訴訟法第436條之19第1項規
    定，確定本件訴訟費用為1,000元，由敗訴之被告負擔。
七、本件係依小額訴訟程序所為被告敗訴之判決，爰依民事訴訟
    法第436條之20之規定，依職權宣告假執行。　　
八、據上論結，原告之訴為有理由，依民事訴訟法第436條之23
    、第436條第2項、第436條之19第1項、第78條、第436條之
    20，判決如主文。
中    華    民    國    111    年    6    月     8    日
                  臺灣新北地方法院板橋簡易庭
                      法      官  呂安樂
以上正本係照原本作成。
如不服本判決，應於送達後20日內，向本院提出上訴狀，並表明
上訴理由（上訴理由應表明一、原判決所違背之法令及具體內容
。二、依訴訟資料可認為原判決有違背法令之具體事實。），如
於本判決宣示後送達前提起上訴者，應於判決送達後20日內補提
上訴理由書（須附繕本），如未於上訴後20日內補提合法上訴理
由書，法院得逕以裁定駁回上訴。
中    華    民    國    111    年    6    月     8    日
                      書  記  官  魏賜琪